臺灣高雄地方法院民事判決
110年度訴字第1140號
原      告  王燕燕
訴訟代理人  湯金全律師
            湯詠瑜律師
被      告  李述惠
            蔡宗軒
            蔡佳伶

共      同
訴訟代理人  孫志鴻律師
上列當事人間請求排除侵害等事件，本院於民國111年8月23日言
詞辯論終結，判決如下：
    主      文
被告李述惠應給付原告新臺幣5萬元，及自民國110年8月25日起
至清償日止按週年利率百分之5計算之利息。
被告李述惠應不得使其所有高雄市○○區○○街000○0號房屋製造足
以使人無法忍受之噪音。
原告其餘之訴駁回。
訴訟費用由李述惠負擔6分之1，餘由原告負擔。
本判決關於原告勝訴部分得假執行。但被告李述惠如以新臺幣5
萬元為原告供擔保後，得免為假執行。
原告其餘假執行之聲請均駁回。
    事實及理由
一、原告主張：原告乃門牌號碼高雄市○○區○○街000○0 號房屋（
    下稱A屋）所有權人，並居住於該處，被告李述惠則為門牌
    號碼高雄市○○區○○街000○0 號房屋（下稱B屋）所有權人，
    被告3人共同居住該處。被告自民國109 年2 月間起迄今，
    陸續在系爭房屋於凌晨時分製造噪音（下稱系爭音響，音響
    型態詳如附表一、二所示，附表一、二僅為部分錄音），屢
    經原告連同其他鄰居向高雄市政府警察局十全派出所報案檢
    舉噪音，被告亦因此遭受數次裁罰，惟被告卻依然故我，未
    有改善。被告所製造之噪音，縱原告將門窗緊閉仍無法完全
    阻隔，影響原告之睡眠品質與身心健康，超出一般人社會共
    同生活所得忍受之範圍，嚴重影響原告之居住安寧，原告亦
    因噪音干擾，造成慢性失眠症，足以嚴重影響原告身體健康
    及居住安寧之人格利益，精神上受有莫大痛苦，原告除請求
    禁止被告製造噪音外，並請求賠償原告因噪音所受非財產上
    之損害共新台幣（下同）30萬元。為此，爰依民法767 條第
    1 項、第793 條、第184條第1 項前段、第2 項、第195 條
    第1 項規定提起本件訴訟，並聲明：㈠、被告居住於系爭房
    屋，不得製造近鄰噪音侵入原告所有及居住之A屋。㈡、被告
    應給付原告30萬元，及自起訴狀繕本送達翌日起至清償日止
    ，按年息百分之5 計算之利息。㈢、願提供擔保，請准予以
    宣告假執行。
二、被告則以：系爭音響並非被告所製造，被告在B屋也有聽聞
    聲響，況被告前就高雄市政府警察局三民第一分局裁罰被告
    違反社會秩序維護法之處分聲明異議，亦獲本院高雄簡易庭
    以無任何資料可資證明被告為發出噪音之人為由，將原處分
    撤銷，足證被告實無製造噪音之情事。又原告並無居住在A
    屋，係出租與他人，且原告早於107 年4 月間即因慢性失眠
    症而就診，與原告指述被告自109 年2 月間開始製造噪音，
    相隔1 年多，原告遽將其病因歸咎於被告，洵屬無據，其請
    求之金額亦屬過高等語置辯。並聲明：㈠、原告之訴駁回。㈡
    、如受不利判決願供擔保准免假執行。
三、不爭執事項
㈠、原告為A屋所有權人、被告李述惠B屋所有權人。
㈡、A屋僅與B屋相連，A屋另一側為防火巷。
㈢、原告將A屋出租與數人居住，偶而返回A屋；被告則均居住在B
    屋內。
㈣、A屋、B屋位於第三類噪音管制區內（晚間即20時至23時、夜
    間即23時至7時，音量標準值分別為60、55分貝）。
四、得心證之理由
㈠、原告主張於A屋常聽聞如附表一、二所示之音響，業據其提出
    聲音錄音檔，並經本院自行勘驗後交由兩造核對結果無誤（
    卷二第201頁），此部分事實應堪認定。
１、系爭音響應已達到使一般人均無法正常生活、睡眠，並到干
    擾而侵害他人居住安寧之程度。查附表二所示之音響經核對
    結果，所顯示錄音畫面時間確為110年6月8日至110年9月17
    日之凌晨時分，且附表一、二有測量分貝數值者，均大於夜
    間音量標準值55分貝。又上開測量分貝數值雖以手機軟體測
    量，並非國際電工協會標準之噪音計，惟經證人即A屋住戶
    陳清泉證稱：我是從103年4月1日開始承租在A屋4樓，原本
    都很安靜，從被告3人搬來之後，開始有噪音非常嚴重，每
    天晚上12點過後，有像撞球重的球捶地板的聲音，還有桌子
    推拉的聲音，每個小時都有聲音，直到天亮6點，造成我無
    法入睡，那邊承租的很多學生都受不了搬走了，都是房東去
    反應，有次我受不了在走道上大叫，聲音就停止了，一直到
    提起本件訴訟後，就比較沒有噪音了，一開始4樓聲音很大
    ，現在變到2、3樓的拖拉聲等語（卷二第265、266、268、2
    69頁）；證人即B屋鄰房（高雄市○○區○○街000○0號，下稱C
    屋）住戶吳古蓮英證稱：這兩年多來晚上常常都會有噪音，
    幾乎每天都有，我和我先生晚上11點多就寢後，沒過多久就
    會聽到，有時密集的敲，有時一個晚上敲1、2聲，有時每個
    小時一直敲，我先生因為常常有噪音，所以睡眠不足而跌倒
    內出血過世。那種噪音就像東西摔下去、東西在地上磨，工
    具有很多，噪音是從被告家傳來的，因為我們就一牆之隔，
    敲打牆壁我這邊就會感到震動，另一邊（111之4號）晚上很
    早就休息，而且是被告搬回來後才開始有這些聲音，之前都
    很安靜，後來我先生於110年9月過世後，我隔月晚上就沒有
    住那裡，但有次我兒子從外地回來，住在房屋內，也被吵到
    晚上都無法睡覺，所以之後他們回來都去住旅館等語（卷二
    第271至273、275頁），足見系爭音響已造成相鄰鄰居夜間
    均無法入睡，且參以系爭音響發生時間、聲音間隔、長短、
    種類均不固定，聲音亦屬尖銳或重擊地面（丟珠）易產生共
    振之聲響，有時於深夜凌晨，有時於清晨發生，使他人無法
    預期何時會再發出系爭音響，亦無法調整作息，易使聽聞者
    精神上均處於緊張狀態，其音量、頻率、時間及次數確已超
    越一般人社會生活所能容忍之範圍。
２、系爭音響應為B屋所製造產生。查A屋一側為防火巷，一側為B
    屋，因系爭音響之類型非防火巷所得製造，故應自鄰B屋該
    側傳來，而與B屋相連之C屋住戶在C屋居住已20餘年（卷二
    第273頁），陳清泉亦居住7年有餘，被告3人嗣後方搬入B屋
    ，在被告3人搬入B屋之前，原告、A屋住戶陳清泉均未曾聽
    聞系爭音響，故應非C屋所造成；而C屋住戶吳古蓮英亦受系
    爭音響所干擾而苦不堪言，與被告又無仇怨，且為求房屋使
    用不受影響，自無特意誣指系爭音響來源之可能，故由A、C
    屋住戶均由其與B屋相隔牆面探索聲音來源為B屋，並佐以系
    爭音響依渠等所證，為被告3人搬入B屋方開始產生，系爭音
    響應為居住於B屋之人（下稱B屋住戶）所製造，應堪認定。
㈡、按於他人居住區域發出超越一般人社會生活所能容忍之噪音
    ，固屬不法侵害他人居住安寧之人格利益。B屋住戶於夜間
    他人睡眠時間，發出超越一般人社會生活所能容忍範圍之
　　系爭音響，固屬故意不法侵害他人之人格權，惟B屋住戶共
    有3人，依原告之舉證，並無從確認係何人發出系爭音響，
    是否被告均有發出系爭音響，因無法確定侵權行為人，自難
    以（共同）侵權行為請求被告負損害賠償責任。
㈢、按土地所有人於他人之土地、建築物或其他工作物有瓦斯、
    蒸氣、臭氣、煙氣、熱氣、灰屑、喧囂、振動及其他與此相
    類者侵入時，得禁止之。但其侵入輕微，或按土地形狀、地
    方習慣，認為相當者，不在此限；又氣響除源自土地者外，
    來自相鄰之建築物或其他工作物者，亦同，民法第793條、8
    00條之1定有明文。經查：
１、李述惠為B屋之所有權人，對於B屋具有管理之權利，具有防
    止B屋發出足以使人無法忍受之噪音或干擾安寧，侵入相鄰
    建物之義務。B屋既發出系爭音響侵入A屋，A屋之所有權人
    原告自得請求被告李述惠不得於B屋製造使人無法忍受之噪
    音。
２、又民法之相鄰關係，係為防止不動產之所有權人使用不動產
    時，不顧他人權利，可能造成鄰接土地無從用益，而使相互
    間發生利害衝突，亦應屬保護他人之法律。違反保護他人之
    法律，致生損害於他人者，負賠償責任，民法第184條第2項
    前段規定甚明。李述惠因其所有B屋製造系爭音響侵入原告
    所有之A屋，原告雖非長期居住在A屋內，但仍偶而返回A屋
    內居住，此經證人陳清泉證述在卷（卷二第267頁），而系
    爭音響已超越一般人社會生活所能容忍範圍，嚴重妨礙他人
    休息睡眠而情節重大，是原告主張系爭音響影響原告居住安
    寧之人格利益，而造成精神上受有痛苦，應可認定，自得請
    求李述惠負損害賠償責任。次按以人格權遭遇侵害，受有精
    神上之痛苦，而請求慰藉金之賠償，其核給之標準，須斟酌
    雙方之身分、資力與加害程度及其他各種情形核定相當之數
    額。其金額是否相當，自應依實際加害情形與被害人所受之
    痛苦及雙方之身分、地位、經濟狀況等關係決定之。本院審
    酌原告為大學畢業，曾任藥師、中學教師，現擔任○○○○大學
    全球校友會常務理事，現僅有利息、股利收入，名下有房屋
    及土地；李述惠則為專科畢業，曾於公家機關任職，現已退
    休，僅有利息、股利收入，名下有B屋，此經兩造陳明在卷
    （卷一第95頁，卷二第81頁），並有卷附稅務電子閘門財產
    所得調件明細表在卷可證，再酌以原告僅偶爾居住在系爭房
    屋內，所受影響較小，認原告請求關於非財產上損害應以5
    萬元為適當。至原告雖主張因系爭音響而導致失眠，並提出
    診斷證明書為證（卷一第35頁），然該診斷證明書所載原告
    乃於107年開始即有慢性失眠症，與其主張B屋於109年2月開
    始產生系爭音響並無任何關聯，自難以參考。
五、綜上所述，原告本於民法第184條第2項、第793條規定，請
    求李述惠給付5萬元及自起訴狀送達翌日即110年8月25日起
    至清償日止，按年利率百分之5計算之法定利息，並不得在B
    屋製造足以使人無法忍受之噪音，洵屬有據，應予准許，逾
    此範圍外之請求則無理由，應予駁回。本件原告勝訴部分，
    其所命給付金額未逾50萬元，依民事訴訟法第389條第1項第
    5款之規定，應依職權宣告假執行，又李述惠陳明願供擔保
    ，請准宣告免為假執行，經核亦無不合，爰亦酌定相當之擔
    保金額准許之。至原告敗訴部分，其假執行之聲請即失所附
    ，應予駁回。
六、訴訟費用負擔之依據：民事訴訟法第79條、第85條第1項。
中　　華　　民　　國　　111 　年　　9 　　月　　20　　日
                  民事第二庭  法  官  鄭  瑋
以上正本係照原本作成。
如對本判決上訴，須於判決送達後20日內向本院提出上訴狀。如
委任律師提起上訴者，應一併繳納上訴審裁判費。
中　　華　　民　　國　　111 　年　　9 　　月　　23　　日
                              書記官  李佩穎


附表一：被告製造噪音之期間、態樣一覽表
（期間：110年3月18日至110年6月7日）
編 號 時間（括號內為原告主張） 分貝數（括號內為原告主張）      證據 本院勘驗聲音內容 1 無數據 （10年3月18日凌晨6時30分至7時） 無數據 原證1-1（共5段錄音檔） ①規律彈珠聲掉落聲響 ②球狀（紮實）物體連續落地聲 ③珠子滾地聲、撞擊聲 ④球狀物體連續拍打落地聲 2 無數據 （110年3月20日凌晨2時至5時） 未附數值表 （時間：00：14  最高:87.8 dB  平均:75.9 dB  最低:61.2 dB） 原證1-2（共2段錄音檔） ①球狀物體連續拍打落地聲  ②規律快速彈珠掉落聲 3 無數據 （110年3月22日凌晨2時至5時） 未附數值表 （時間：00：29  最高:75.6 dB  平均:50.9 dB  最低:43.5 dB） 原證1-3（共2段錄音檔） ①珠子滾動聲 ②球狀（紮實）物體連續落地聲   、撞擊聲 4 無數據 （110年4月1日至4月25日深夜至凌晨） 最高:87.8  db      （78.2） 平均:74.5  dB 最低:51.5  dB  原證1-4（共27段錄音及4個分貝測試結果圖例示） ①規律快速彈珠掉落聲及球狀（紮實）物體連續落地聲 ②【V_161587與原證1-1V_110912 同】 ③珠子滾地聲、撞擊聲 ④【V_161588與原證1-1V_110913   相同】  ⑤敲打、滾輪磨聲球狀（紮實）物體連續落地聲、撞擊聲 ⑥【V_161592與原證1-3V_111482   相同】 ⑦彈珠滾動彈跳聲 ⑧【V_161607、V_161617相同】 ⑨球狀（紮實）物體連續拍打落地聲、規律快速彈珠掉落聲 ⑩【V_5092與原證1-2V_5902同】 ⑪慢節奏連續拍打聲 ⑫移動物品聲音 ⑬連續規律撞擊敲打聲 ⑭珠子掉落地面滾動聲 ⑮規律慢節奏敲打聲 ⑯連續敲打聲 ⑰丟珠及滾動聲 ⑱敲打聲 ⑲、⑳丟珠滾動聲 ㉑敲擊聲 ㉒敲擊聲 ㉓規律丟珠滾動聲 ㉔規律敲擊聲 ㉕拍打敲擊、磨物聲音 ㉖撞擊聲 ㉗快速敲打聲 5 無數據 （110年4月26日凌晨3時13分）  時間:00:53 最高:87.8 dB     （63.6）      平均:63.9 dB     （34.6）       最低:41.6 dB     （23.9）  原證1-5（共2段錄音及1個分貝測試結果圖例示） ①移動傢俱聲 ②球狀（紮實）物體連續拍打落   地聲  6 無數據 （110年4月27日凌晨0時55分） 最高:87.8 dB 平均:60.6 dB 最低:49.3 dB 原證1-6（共3段錄音及4個分貝測試結果圖例示） ①持續規律丟珠滾動聲球狀（紮   實）物體拍打聲 ②、③同上 7 無數據 （110年4月28日至110年4月29日凌晨0時至2時之間） 最高:87.8 dB 平均:70.4 dB     （49.5）      最低:46.3 dB     （37.6）      2段錄音及2個分貝測試結果圖例示） ①、②丟珠子滾動聲  8 無數據 （110年4月30日凌晨1時30分） 最高:87.8 dB 平均:67.8 dB     （64.7）      最低:36.1 dB     （34.0）  原證1-8（共1段錄音及1個分貝測試結果圖例示） 規律丟珠滾動聲 9 無數據 （110年5月1日凌晨2時19分、2時27分） 最高:87.8 dB 平均:59.1 dB 最低:33.4 dB 原證1-9（共3段錄音及3個分貝測試結果圖例示） ①撞擊聲 ②連續來回移動拖物聲 ③拖移物（似傢俱）尖銳聲 10 無數據 （110年5月2日凌晨5時01分） 最高:87.8 dB 平均:61.2 dB 最低:36.8 dB 原證1-10（共1段錄音及2個分貝測試結果圖例示） 拖動鐵製物品或家具聲（非常尖銳）  11 無數據 （110年5月3日清晨1時50分、凌晨2時57分） 最高:87.8 dB 平均:51.6 dB 最低:33.7 dB 原證1-11（共3段錄音及5個分貝測試結果圖例示） ①拖搬動家具聲 ②丟珠子滾動聲 ③拍打聲（似鼓聲）  12 無數據 （110年5月4日凌晨2時49分） 未附數值表 （最高:76.8 dB  平均:52.3 dB  最低:36.3 dB） 原證1-12（共1段錄音） 似搬動桌椅聲 13 無數據 （110年5月5日凌晨）  最高:87.8 dB  平均:59.4 dB  最低:34.0 dB 原證1-13（共2段錄音及2個分貝測試結果圖例示） ①規律丟珠滾動聲 ②密集且快速連續丟珠滾動、上   下彈跳聲（珠子聲音清脆） 14 無數據 （110年5月6日凌晨5時51分） 未附數值表 （最高:80.3 dB  平均:62.1 dB  最低:44.9 dB） 原證1-14（共1段錄音） 密集敲打聲 15 無數據 （110年5月7日凌晨2時42分） 未附數值表 （最高:87.8 dB  平均:64.3 dB  最低:35.6 dB） 原證1-15（共1段錄音） 丟珠子滾動聲 16 無數據 （110年5月16日凌晨3時43分、3時55分） 最高:87.8 dB 平均:59.9 dB 最低:47.8 dB 原證1-16（共2段錄音及2個分貝測試結果圖例示） ①拖動大型物品聲音 ②連續丟球狀滾動、上下彈跳聲（紮實） 17 無數據 （110年5月17日凌晨2時50分、凌晨4時） 最高:87.8 dB 平均:59.9 dB 最低:50.9 dB 原證1-17（共2段錄音及2個分貝測試結果圖例示） ①拖動桌椅聲音（尖銳唧唧叫） ②連續丟珠聲 18 無數據 （110年5月18日清晨2時31分）  最高:87.8 dB 平均:58.9 dB 最低:36.1 dB 原證1-18（共1段錄音及1個分貝測試結果圖例示） 丟續丟珠聲 19 無數據 （110年5月19日凌晨3時39分、4時21分） 最高:87.8 dB 平均:66.2 dB 最低:53.5 dB 原證1-19（共2段錄音及2個分貝測試結果圖例示） ①規律敲打聲 ②丟珠彈跳聲  20 無數據 （110年5月20日凌晨3時31分、3時36分） 最高:87.8 dB     （87.9）      平均:71.9 dB     （67.1）  最低:53.3 dB     （39.6）      原證1-20（共2段錄音及2個分貝測試結果圖例示） ①拖移大型物聲 ②拖動傢俱尖銳聲 21 無數據 （110年5月21日上午3時34分） 未附數值表 （最高:87.8 dB  平均:64.9 dB  最低:44.5 dB） 原證1-21（共1段錄音及1個影像檔） ①11秒影檔：朝著牆壁 ②攝影，有拖移傢俱聲（似桌椅）   拖移物品聲 22 無數據 （110年5月22日凌晨2時32分、2時50分） 最高:87.8 dB 平均:61.2 dB 最低:44.1 dB 原證1-22（共2段錄音及2個分貝測試結果圖例示） ①、②規律丟珠於地面或桌面聲 23 無數據 （110年5月23日凌晨4時37分） 最高:87.9 dB 平均:58.2 dB 最低:37.9 dB 原證1-23（共1段錄音及1個分貝測試結果圖例示） 規律丟珠於地面或桌面聲 24 無數據 （110年5月24日凌晨4時37分、4時54分） 最高:87.8 dB 平均:59.5 dB 最低:43.6 dB 原證1-24（共2段錄音及2個分貝測試結果圖例示） ①規律丟珠於地面或桌面聲 ②連續密集敲打聲 25 無數據 （110年5月25號清晨3時01分、3時50分） 最高:87.8 dB     （82.1） 平均:65.8 dB     （61.8）   最低:48.6 dB     （50.4）      原證1-25（共2段錄音及2個分貝測試結果圖例示） ①規律丟珠於桌面聲（響脆）  ②拖拉桌椅聲（尖銳） 26 無數據 （110年5月26日清晨3時29分） 最高:77.6 dB 平均:55.8 dB 最低:49.3 dB 原證1-26（共1段錄音及2個分貝測試結果圖例示） 規律推動不詳物品聲 27 無數據 （110年5月27日凌晨4時31分） 最高:87.8 dB 平均:61.7 dB 最低:49.8 dB 原證1-27（共2段錄音及1個分貝測試結果圖例示） ①49秒影檔：攝影手機（LINE播   放音檔）拖拉桌椅或家具聲（尖   銳） ②規律丟球狀於地面聲  28 無數據 （110年5月28日凌晨3時31分、3時47分） 最高:86.0 dB 平均:57.7 dB 最低:48.5 dB 原證1-28（共2段錄音及2個分貝測試結果圖例示） ①拖拉桌椅（傢俱）尖銳 ②規律丟珠於地面或桌面聲 29 無數據 （110年5月29日凌晨1時01分、1時54分） 最高:87.8 dB 平均:57.6 dB  最低:46.7 dB 原證1-29（共1個影音檔及1個分貝測試結果圖例示） 對著牆壁攝影，有拖拉動桌椅聲  30 無數據 （110年5月30日凌晨2時48分、凌晨3時09分） 最高:82.8 dB 平均:71.2 dB 最低:57.6 dB 原證1-30（共4段錄音、4個影音檔及5個分貝測試結果圖例示） ①18秒音檔：丟珠聲（疑似還有   鳥叫） ②【V0167影檔】：拍攝手機畫   面播放①音檔 ③24秒音擋：拖拉桌椅聲（尖銳） ④【435873影檔】：拍攝手機晝   面播放③音檔 ⑤54秒音檔 :拖拉重物聲（較沈） ⑥【V0163影檔】：拍攝手機晝   面播放⑤音檔 ⑦23秒音檔：規律丟珠於桌面或   地面  ⑧【V0164影檔】：拍攝手機晝    面播放⑦音檔 31 無數據 （110年5月31日凌晨4時15分） 最高:87.8 dB 平均:61.7 dB 最低:40.1 dB 原證1-31（共2段錄音、2個影音檔及2個分貝測試結果圖例示） ①23秒音檔：規律丟珠於地面或   桌面聲 ②【V0168影檔】：拍攝手機畫   面播放①音檔 ③15秒影檔：晝面黑，有拖拉桌   椅 ④19秒影檔：晝面黑，有規律丟   球落地 32 無數據 （110年6月1日凌晨3時47分） 最高:87.8 dB 平均:74.1 dB 最低:38.7 dB 原證1-32（共2段錄音及2個分貝測試結果圖例示） ①播放手機錄音：敲打聲 ②21秒音檔：敲打聲 33 無數據 （110年6月2日凌晨2時51分、3時03分） 最高:87.8 dB 平均:66.5 dB 最低:46.7 dB 原證1-33（共2段錄音及2個分貝測試結果圖例示） ①、②規律丟珠於地面或桌面聲 34 無數據 （110年6月3日凌晨3時5分、3時18分、4時12分） 最高:87.8 dB 平均:55.9 dB 最低:33.4 dB 原證1-34（共3段錄音及3個分貝測試結果圖例示） ①29秒音檔：拖拉桌椅或家具聲 ②21秒音檔：敲打聲 ③【V0177影檔】：拍攝手機播放 　②敲打聲 35 無數據 （110年6月4日凌晨3時28分、3時39分） 最高:87.8 dB 平均:67.1 dB     （70.8）  最低:48.7 dB     （52.9）  原證1-35（共3段錄音及3個分貝測試結果圖例示） ①拖拉重物聲 ②拖拉桌椅或家具聲（尖銳）  ③規律丟珠於地面或桌面聲 36 無數據 （110年6月5日清晨3時47分） 最高:87.8 dB 平均:66.1 dB 最低:47.8 dB 原證1-36（共1段錄音及1個分貝測試結果圖例示） 規律丟珠於地面或桌面聲 37 無數據 （110年6月6日凌晨3時10分、3時33分、3時49分） 最高:87.8 dB 平均:70.6 dB 最低:48.1 dB 原證1-37（共3段錄音及3個分貝測試結果圖例示） ①拖拉重物（似傢俱）聲 ②拖拉物尖銳聲 ③規律丟珠於地或桌面 38 無數據 （110年6月7日凌晨5時14分） 最高:87.8 dB 平均:51.0 dB 最低:39.0 dB 原證1-38（共1段錄音及1個分貝測試結果圖例示） 規律球狀物落地聲 

附表二：被告於起訴後製造噪音之期間、態樣一覽表
 （期間：110年6月8日至110年9月17日）
編 號 時間 （括號內為原告主張）     分貝數       證據 本院勘驗聲音內容 1 110年6月8日凌晨4時24分 最高:87.8 dB 平均:70.2 dB 最低:51.3 dB 原證6-1（共2段錄音、2個影音檔及2個分貝測試結果圖例示） ①似丟珠聲 ②拖物尖銳聲 2 110年6月9日凌晨3時32分至3時52分 最高:85.6 dB 平均:68.1 dB 最低:55.2 dB 原證6-2（共3段錄音、3個影音檔及3個分貝測試結果圖例示） ①拖行不詳物聲 ②拖物尖銳聲 ③似丟珠聲 3 110年6月10日凌晨3時28分至3時54分 最高:87.8 dB 平均:66.9 dB 最低:49.6 dB 原證6-3（共2段錄音、2個影音檔及2個分貝測試結果圖例示） ①拖物尖銳聲 ②丟球落地聲 4 110年6月11日凌晨3時11分、4時04分 最高:87.8 dB 平均:69.2 dB 最低:51.5 dB 原證6-4（共1段錄音、3個影音檔及2個分貝測試結果圖例示） 規律丟珠聲 5 110年6月13日凌晨3時32 分~3時55分 最高:87.8 dB 平均:64.7 dB 最低:45.4 dB 原證6-5（共2段錄音、2個影音檔及2個分貝測試結果圖例示） ①丟珠聲 ②拖拉物品尖銳聲 6 110年6月13日凌晨3時58 分、110年6月14日凌晨3時41分  最高:87.1 dB 平均:64.3 dB 最低:46.7 dB 原證6-6（共2段錄音、2個影音檔及2個分貝測試結果圖例示） ①拖拉物尖銳聲 ②丟珠彈跳聲 7 110年6月14日凌晨4時 最高:87.8 dB 平均:66.4 dB 最低:54.4 dB 原證6-7（共2段錄音、2個影音檔及2個分貝測試結果圖例示） ①拖物（似傢俱） 反覆移動聲 ②拖移物尖銳聲 8 110年6月15日凌晨3時32分 最高:87.8 dB 平均:64.0 dB 最低:41.4 dB 原證6-8（共2段錄音、2個影音檔及2個分貝測試結果圖例示） ①拖拉物尖銳聲 ②規律丟珠彈跳聲 9 110年6月16日凌晨3時50分、110年6月26日凌晨4時15分  最高:85.7 dB 平均:60.1 dB 最低:41.5 dB 原證6-9（共3段錄音、3個影音檔及4個分貝測試結果圖例示） ①拖移物尖銳聲 ②拖物（似傢俱）反覆移動聲 10 110年6月17日凌晨4時25分 最高:87.8 dB 平均:60.4 dB 最低:47.2 dB 原證6-10（共1段錄音、1個影音檔及1個分貝測試結果圖例示） 丟珠彈跳聲 11 110年7月5日凌晨 最高:73   dB 平均:61.6 dB 最低:54.3 dB 原證6-11（共1個影音檔及1個分貝測試結果圖例示） 拖移不詳物品聲 12 110年7月6日凌晨 最高:87.8 dB 平均:80.7 dB 最低:50.9 dB 原證6-12（共1段錄音、1個影音檔及1個分貝測試結果圖例示） 急快速敲打聲  13 110年7月7日凌晨2時58分 最高:87.8 dB 平均:79.2 dB 最低:52.2 dB 原證6-13（共2段錄音、2個影音檔及3個分貝測試結果圖例示） ①急快速敲打聲 ②移動重物聲 14 手機顯示 110年7月9日凌晨2:39 最高:87.8 dB 平均:63   dB 最低:53.2 dB 原證6-14（共1段錄音、1個影音檔及1個分貝測試結果圖例示） 移動桌椅尖銳聲、翁鳴聲 15 手機顯示 110年7月12日凌晨4:25 最高:87.8 dB 平均:72.2 dB 最低:57.6 dB 原證6-15（共1段錄音、1個影音檔及1個分貝測試結果圖例示） 敲擊不詳物聲 16 手機顯示 110年7月13日凌晨4時14分  最高:86.1 dB 平均:61.4 dB 最低:48.5 dB 原證6-16（共1段錄音、1個影音檔及1個分貝測試結果圖例示） 敲擊不詳物聲 17 手機顯示 110年7月14日凌晨0時0分  最高:87.8 dB 平均:69.5 dB 最低:39.0 dB 原證6-17（共1段錄音、1個影音檔及1個分貝測試結果圖例示） 急快速敲打聲（似玻璃彈珠） 18 手機顯示 110年7月14日晚間11時 52分 最高:87.8 dB 平均:72.4 dB 最低:48.1 dB 原證6-18（共1段錄音、1個影音檔及1個分貝測試結果圖例示） 急快速敲打聲（似玻璃彈珠） 19 110年7月17日凌晨0時52分 最高:87.8 dB 平均:65.6 dB 最低:57.1 dB 原證6-19（共2段錄音、2個影音檔及2個分貝測試結果圖例示） ①急快速敲打聲 ②緩慢敲擊聲 20 110年7月18日凌晨 最高:75.2 dB 平均:54.7 dB 最低:42.3 dB 原證6-20（共4個影音檔及2個分貝測試結果圖例示） 敲擊不詳物聲及撞擊聲 21 手機顯示 110年7月19日凌晨00:13 、02:18、02 :37 最高:87.8 dB 平均:54.5 dB 最低:45.9 dB 原證6-21（共3段錄音、3個影音檔及4個分貝測試結果圖例示） ①急快速敲打聲 ②規律撞門聲 22 手機顯示 110年7月20日凌晨1時1分（凌晨2時32分、2時50分） 最高:87.8 dB 平均:71.9 dB 最低:53.3 dB 原證6-22（共1段錄音、3個影音檔及2個分貝測試結果圖例示） ①急快速敲打聲 （似玻璃彈珠） ②攝影:拖拉物尖銳聲 23 手機顯示 110年7月22日2:57（凌晨0時16分） 最高:80.2 dB 平均:60.5 dB 最低:43.5 dB 原證6-23（共2段錄音、1個影音檔及2個分貝測試結果圖例示） ①敲擊不詳物聲 ②敲擊鐵製物聲 24 手機顯示 110年7月23 日凌晨3時31分 最高:87.8 dB 平均:71.0 dB 最低:49.1 dB 原證6-24（共1段錄音、1個影音檔及1個分貝測試結果圖例示） 清脆敲打聲 25 手機顯示 110年7月24日凌晨1時16 分 最高:87.8 dB 平均:78.5 dB 最低:48.5 dB 原證6-25（共1段錄音、1個分貝測試結果圖例示） 急快速敲打聲（似玻璃彈珠） 26 手機顯示 110年7月26日凌晨2時17 分 最高:87.8 dB 平均:58.6 dB 最低:48.5 dB 原證6-26（共1段錄音、1個影音檔及1個分貝測試結果圖例示） 緩慢撞擊（似門）聲 27 手機顯示 110年7月27日凌晨2時48分 最高:86   dB 平均:64.1 dB 最低:40.3 dB 原證6-27（共1段錄音、1個影音檔及1個分貝測試結果圖例示） 急快速敲打聲（似玻璃彈珠） 28 手機顯示 110年7月28 日00:45（凌 晨2時45分） 最高:79.0 dB 平均:58.7 dB 最低:44.6 dB 原證6-28（共1段錄音、1個影音檔及1個分貝測試結果圖例示） 急快速彈珠彈跳聲  29 手機顯示 110年7月30日凌晨1時至2時7分（4時） 最高:87.8 dB 平均:80.2 dB 最低:40.9 dB 原證6-29（共2段錄音、2個影音檔及2個分貝測試結果圖例示） ①急快速敲打聲（似玻璃彈珠） ②丟珠聲（較沉） 30 手機顯示 110年8月4日凌晨1時54分 最高:87.8 dB 平均:59.8 dB 最低:45.9 dB 原證6-30（共2段錄音、2個影音檔及2個分貝測試結果圖例示） ①撞擊聲 ②似敲門板聲 31 手機顯示 110年8月6日凌晨2時52分 最高:87.8 dB 平均:61.8 dB 最低:40.9 dB 原證6-31（共1段錄音、1個影音檔及1個分貝測試結果圖例示） 拖拉物尖銳翁鳴聲 32 手機顯示 110年8月8日凌晨0時44分 最高:87.8 dB 平均:77.1 dB 最低:55.6 dB 原證6-32（共1段錄音、1個影音檔及1個分貝測試結果圖例示） 撞擊聲（似珠子） 33 手機顯示 110年8月10日凌晨3時15 分 最高:87.8 dB 平均:54.8 dB 最低:44.6 dB 原證6-33（共2段錄音、2個影音檔及2個分貝測試結果圖例示） ①移動拖拉物品聲（似傢俱） ②敲擊木製板聲 34 手機顯示 110年8月16 日凌晨3時10 分  最高:87.8 dB 平均:58.1 dB 最低:42.5 dB 原證6-34（共1段錄音、1個影音檔及1個分貝測試結果圖例示） 拖拉物（似鐵製品）尖銳翁鳴聲 35 手機顯示 110年8月20日凌晨2時56 分  最高:87.8 dB 平均:79.8 dB 最低:61.1 dB 原證6-35（共1段錄音、1個影音檔及1個分貝測試結果圖例示） 急快速敲打聲（似玻璃彈珠） 36 手機顯示 110年8月24日清晨2時45 分 最高:79.0 dB 平均:61.1 dB 最低:45.9 dB 原證6-36（共1段錄音、1個影音檔及1個分貝測試結果圖例示） 急快速敲打聲（似玻璃彈珠） 37 110年8月28日凌晨1時17分 最高:81.1 dB 平均:59.5 dB 最低:40.6 dB 原證6-37（共2段錄音、1個影音檔及2個分貝測試結果圖例示） ①急快速敲打聲（似玻璃彈珠） ②緩慢撞擊門板聲 38 110年8月29日凌晨5時19分 最高:73.8 dB 平均:58.1 dB 最低:45.9 dB 原證6-38（共1個影音檔及1個分貝測試結果圖例示） 撞擊門板聲 39 110年8月31日凌晨1時34分 最高:83.6 dB 平均:60.1 dB 最低:44.6 dB 原證6-39（共2段錄音、2個影音檔及2個分貝測試結果圖例示） 急快速敲打聲（似玻璃彈珠） 40 110年9月1日凌晨 最高:87.8 dB 平均:64.7 dB 最低:51.5 dB 原證6-40（共1段錄音、1個影音檔及1個分貝測試結果圖例示） 缺原證6-40 41 110年9月3日凌晨3時32分 、3時51分 最高:87.8 dB 平均:65.4 dB 最低:54.6 dB 原證6-41（共2段錄音、2個影音檔及2個分貝測試結果圖例示） ①敲打聲 ②撞擊門板聲 42 110年9月4日凌晨5時03分 最高:87.8 dB 平均:76.1 dB 最低:60.1 dB 原證6-42（共2段錄音、2個影音檔及2個分貝測試結果圖例示） ①撞擊門板聲 ②敲擊（似鼓）聲 43 110年9月5日5時05分（凌晨4時27分） 最高:87.8 dB 平均:76.9 dB 最低:43.1 dB 原證6-43（共1段錄音、1個影音檔及1個分貝測試結果圖例示） 敲擊不詳物聲 44 110年9月7日凌晨0時01分 、4時27分 最高:87.8 dB 平均:71.5 dB 最低:48.5 dB 原證6-44（共2段錄音、2個影音檔及2個分貝測試結果圖例示） ①撞擊聲 ②撞擊門板聲 45 110年9月8日凌晨2時56分 、3時25分 最高:70.3 dB 平均:52.3 dB 最低:45.1 dB 原證6-45（共2段錄音、2個影音檔及2個分貝測試結果圖例示） ①撞擊門板聲 ②撞擊不詳物聲 46 110年9月10日凌晨2時 最高:85.8 dB 平均:62.8 dB 最低:45.9 dB 原證6-46（共1段錄音、1個影音檔及1個分貝測試結果圖例示） 急快速敲打聲（似玻璃彈珠） 47 手機顯示 110年9月11日凌晨5時30 分 最高:68.7 dB 平均:51.1 dB 最低:42.3 dB 原證6-47（共2段錄音、1個影音檔及1個分貝測試結果圖例示） 敲擊器物聲 48 手機顯示 110年9月12日凌晨0時31 分 最高:83.0 dB 平均:62.0 dB 最低:44.1 dB 原證6-48（共1段錄音、1個影音檔及1個分貝測試結果圖例示） 急快速敲打聲（似玻璃彈珠） 49 手機顯示 110年9月14日清晨3時41分 最高:66.6 dB 平均:47.5 dB 最低:39.5 dB 原證6-49（共1段錄音、1個影音檔及1個分貝測試結果圖例示） 撞擊不詳物聲 50 110年9月15 日凌晨0時23 分 最高:87.4 dB 平均:72.2 dB 最低:46.4 dB 原證6-50（共1段錄音、1個影音檔及1個分貝測試結果圖例示） 急快速敲打聲 51 110年9月17日凌晨0時 最高:84.3 dB 平均:68.1 dB 最低:51.5 dB 原證6-51（共1段錄音、1個影音檔及1個分貝測試結果圖例示） 急快速敲打聲（似玻璃彈珠）